【裁判字號】    89,易,2822
【裁判日期】    891129
【裁判案由】    賭博
【裁判全文】
臺灣高雄地方法院刑事判決                        八十九年度易字第二八二二號
    公  訴  人  臺灣高雄地方法院檢察署檢察官
    被      告  丙  ○
                丁○○
                乙○○
右列被告等因賭博案件，經檢察官聲請簡易判決處刑（八十八年度偵字第一九０八號
），嗣因本院高雄簡易庭認為不宜適用簡易判決，簽准改用通常程序，本院判決如左
：
    主  文
丙○、丁○○共同在公共場所賭博財物，各處罰金陸仟元，如易服勞役，均以參佰元
折算壹日，扣案之樸克牌肆拾張、骰子參顆及新臺幣貳佰元均沒收之。
乙○○在公共場所賭博財物，處罰金陸仟元，如易服勞役，以參佰元折算壹日，扣案
之樸克牌肆拾張、骰子參顆及新臺幣貳佰元均沒收之。
    事  實
一、丙○、乙○○與其他不詳年籍姓名之人，於民國八十九年一月二日上午八時五十
    分許，在高雄市前金區扶輪公園之公共場所內，以樸克牌為賭具，由乙○○及其
    他不詳姓名之賭客下注後，與擔任莊家之丙○各持牌以點數大小決定勝負之方式
    賭博財物，丁○○明知上情仍以自己參與賭博之意思，而與丙○共同基於賭博之
    犯意聯絡，替丙○清理賭檯上賭博輸贏之金錢，經警於上址當場查獲丁○○及乙
    ○○，丙○及其他賭徒則趁隙逃逸，並於現場賭桌上扣得賭具樸克牌四十張、骰
    子三顆及賭資新臺幣（下同）二百元，始發覺上情。
二、案經高雄市政府警察局新興分局移請臺灣高雄地方法院檢察署檢察官聲請簡易判
    決處刑，嗣因本院高雄簡易庭認為不宜適用簡易判決，簽准改用通常程序審判。
    理  由
一、右揭事實，訊據被告丁○○坦承上情不諱，而被告乙○○初於警訊中是認上情無
    訛，嗣於本院審理中則矢口否認上情，另被告丙○亦矢口否認有賭博犯行，均辯
    稱並無賭博云云，惟查：
（一）被告丙○及乙○○均於警方查獲當時在高雄市前金區扶輪公園內之事實，業據
      被告丁○○陳明在卷，且核與證人甲○○所證述之情節相符，至於被告丙○及
      乙○○在現場所為，復經被告丁○○指陳：莊家是伊父親丙○，伊在場幫被告
      丙○整理輸贏現金，被告乙○○也有賭博等語，核與證人甲○○證陳：被告丁
      ○○在現場幫被告丙○整理輸贏之現金，被告丙○是在現場當莊家，伊有看見
      被告乙○○在現場賭博押注，警方取締時，伊有看見被告丙○逃逸等語，足證
      被告丙○確有擔任莊家，而被告乙○○有參與賭博之事實至明，此外並有扣案
      之樸克牌四十張、骰子三顆及賭資二百元可資佐憑，故被告丙○及乙○○空言
      否認賭博犯行，核與事證不符，應係臨訟卸責之詞，委無足採。
（二）至於被告丁○○雖非與被告丙○進行對賭，然觀諸被告丙○於警訊時所述：被
      告丁○○有向伊拿一萬五千元，是被告丁○○輸等語，對照被告丁○○於警訊
      時自承：伊替被告丙○整理聚賭時的現金，大約輸了一至二萬元等詞相符，顯
      見被告丁○○係以自己參與賭博之意思，而與被告丙○之賭博犯意結合，雖被
      告丁○○並非直接參與賭博，但其有與被告丙○共同賭博之意思，至為灼然，
      故本件事證明確，被告三人之犯行堪予認定。
二、核被告三人所為，均係犯刑法第二百六十六條第一項前段之賭博罪。被告丙○與
    丁○○就上開犯行，有犯意聯絡及行為分擔，皆為共同正犯。公訴意旨認被告丙
    ○及丁○○上開犯行尚涉犯刑法第二百六十八條意圖營利聚眾賭博罪等語，惟查
    ，被告丙○及丁○○均堅決否認有任何聚眾賭博之事實，再被告丙○固有擔任莊
    家賭博之情，業如前述，且現場僅扣得賭資二百元，再者現場雖有他人抽頭營利
    ，業據被告丁○○供陳：現場有人依莊家輸贏多少，再抽現金一成等語，故尚難
    就客觀之證據判斷被告丙○及丁○○即為此抽頭之人，如渠等縱有就贏得財物之
    事實，然此亦為偶然輸贏所決定之結果，並未可就此推論被告有意圖營利之主觀
    不法犯意，況公訴人所指此部分犯行，尚乏積極證據可供判斷被告丙○及丁○○
    有意圖營利及聚眾賭博之事實，此外本院復查無其他積極證據足資認定被告丙○
    及丁○○確有公訴人所指之上開犯行，是以公訴意旨認被告丙○及丁○○尚涉犯
    意圖營利聚眾賭博罪，則容有未洽，惟此部分既與前開所論之普通賭博罪有想像
    競合犯之裁判上一罪關係，爰不另為無罪之諭知，併此敘明。爰審酌被告三人公
    然在公園內之休憩處所賭博財物，干擾市民正常之休閒生活及清靜之空間，破壞
    社會善良風俗等一切情狀，各量處如主文所示之刑，並均諭知易服勞役之標準，
    以資懲儆。又扣案之樸克牌四十張、骰子三顆及賭資二百元等物，係當場賭博之
    器具或在賭檯上之財物，業據被告丁○○供承在卷，爰依同法第二百六十六條第
    二項之規定，不問屬於犯人與否，為沒收之諭知。
據上論斷，應依刑事訴訟法第四百五十二條、第二百九十九條第一項前段，刑法第二
十八條、第二百六十六條第一項前段、第二項、第四十二條第二項、罰金罰鍰提高標
準條例第一條前段、第二條，判決如主文。
中    華    民    國      八十九      年     十一     月      二十九    日
                              臺灣高雄地方法院刑事第二庭
                                    法  官    李代昌
右正本證明與原本無異。
如不服本判決，應於判決送達後十日內，向本院提出上訴狀。
                                    書記官    吳韻芳
中    華    民    國      八十九      年     十一     月      二十九    日
附錄本判決論罪科刑適用法條
刑法第二百六十六條
在公共場所或公眾得出入之場所賭博財物者，處一千元以下罰金，但以供人暫時娛樂
之物為賭博者，不在此限。
當場賭博之器具與在賭檯或兌換籌碼處之財物，不問屬於犯人與否，沒收之。


司法院資訊處製作；財團法人民間司法改革基金會備份。
